【裁判字號】    94,交聲,1114
【裁判日期】    950426
【裁判案由】    違反道路交通管理處罰條例聲明異議
【裁判全文】
臺灣臺北地方法院交通事件裁定        94年度交聲字第1114號
異議人即
受處分人  乙○○
上列異議人即受處分人因違反道路交通管理處罰條例案件，對於
臺北市交通事件裁決所民國九十四年十月十八日所為之處分（原
處分案號：北市裁二字第裁二二—ＺＩＢ０二一七六六號），聲
明異議，本院裁定如下：
    主  文
異議駁回。
    理  由
一、按汽車行駛高速公路，應依速限標誌指示，高速公路交通管
    制規則第五條第一項前段定有明文。又汽車行駛於高速公路
    ，而不遵管制之規定者，處汽車駕駛人新臺幣（下同）三千
    元以上六千元以下罰鍰，道路交通管理處罰條例第三十三條
    第一項亦有明文。而汽車駕駛人有前開條例第三十三條第一
    項規定之情形者，除依該條項處罰鍰外，並予記違規點數一
    點，同條例第六十三條第一項第一款亦有明文。
二、本件原處分機關臺北市交通事件裁決所係以：異議人即受處
    分人乙○○於民國九十四年八月十日下午一時三十二分許，
    駕駛車號一七０一—ＤＹ號自用小客車，沿國道三號高速公
    路南下行駛，途經該路段南下三十一公里處時，未依該路段
    速限標誌（九十公里）指示，行車速度竟高達一百零七公里
    ，而遭舉發單位內政部警政署國道公路警察局第九警察隊木
    柵分隊員警甲○○以雷射ＰＤＡ拍照採證，並以異議人所有
    上開車輛有違反前揭道路交通管理處罰條例第三十三條第一
    項規定之行為逕行掣單舉發，裁處異議人罰鍰三千元，經舉
    發單位將舉發通知單及採證照片送達異議人後，異議人於舉
    發通知單上所載應到案日期即九十四年九月二十四日前之同
    年月九日向原處分機關提出申訴，經原處分機關函請舉發單
    位調查結果，仍認異議人確有前開違規行為，原處分機關乃
    於同年十月十八日依前揭道路交通管理處罰條例第三十三條
    第一項、違反道路交通管理事件統一裁罰基準及處理細則第
    四十三條、第四十四條、第六十一條暨違反道路交通管理事
    件統一裁罰基準表之規定，裁處異議人罰鍰三千元，並依同
    條例第六十三條第一項第一款規定，併予記違規點數一點。
三、異議意旨略以：異議人雖知悉前開路段速限為九十公里，亦
    不否認有於前揭時地超速行駛之事實，然原設置於該路段南
    下二十九公里處之「前有測試照相」告示牌，業於九十四年
    七月間遭海棠颱風毀損。茲員警未依內政部警政署函頒之「
    固定式測速照相及移動式測速照相之設置理念、原則、執勤
    要領及查核機制」之規定，在該路段南下三十一公里採證地
    點前，設置明顯標示，則其所為之舉發，應視為無效云云。
四、查異議人於前揭時地駕駛上開汽車，未依該路段速限標誌九
    十公里之指示，行車速度高達一百零七公里之違規事實，為
    異議人所不否認，並經證人甲○○於本院調查時證述屬實，
    且有採證照片附卷可稽。至異議人所辯：原設置於採證地點
    前之「前有測試照相」告示牌已遭颱風毀損，未為修復，故
    伊於舉發當日在員警採證地點並未見告示牌乙節，縱令屬實
    ，惟證人甲○○證稱：該路段速限九十公里，且每個交流道
    上國道之處，均設有速限標誌，該路段南下二十四點九公里
    處亦設有「前有測速照相」告示牌等語。茲該路段南下二十
    四點九公里處既已設「前有測速照相」告示牌，且異議人亦
    坦承明知該路段之速限為九十公里，竟仍超速行駛，則員警
    在該路段南下三十一公里處舉發異議人違規，於法並無不合
    。異議人另以員警執勤地點三百公尺內並無設置該等告示牌
    為由，辯稱舉發不合法云云，惟按內政部警政署訂立之「固
    定式測速照相及移動式測速照相之設置理念、原則、執勤要
    領及查核機制」，就「移動式測速照相方式」（即車裝移動
    或人工設置、操作器材）之「設置原則」僅規定「執勤地點
    前方『適當距離』處須有固定或活動告示牌」，並無具體明
    定設置告示牌之距離。而該路段南下二十四點九公里處既已
    設有「前有測速照相」告示牌，與本案員警執勤地點間僅距
    離六點一公里，以該路段係無交通號誌之高速公路，且速限
    高達九十公里以觀，衡情駕駛人自二十四點九公里處行駛至
    本案員警執勤地點即三十一公里處，僅需時四至五分鐘，故
    本案員警執勤地點與該告示牌設置地點間之距離，難認有何
    不適當可言。異議人所辯，並不足採。本件事證明確，異議
    人之違規行為洵堪認定。
五、綜上所述，異議人確有於前揭時地駕車行駛高速公路，未依
    速限規定九十公里行駛之違規行為，從而，原處分機關依前
    揭道路交通管理處罰條例第三十三條第一項、違反道路交通
    管理事件統一裁罰基準及處理細則第四十三條、第四十四條
    、第六十一條暨違反道路交通管理事件統一裁罰基準表之規
    定，裁處異議人罰鍰三千元，並依同條例第六十三條第一項
    第一款規定，併予記違規點數一點，核無違誤。異議人之異
    議，為無理由，應予駁回。
據上論斷，應依道路交通案件處理辦法第十九條，裁定如主文。
中    華    民    國  九十五  年    四    月  二十六  日
                  交通法庭法  官  陳芃宇
以上正本證明與原本無異
如不服本裁定應於送達後5日內向本院提出抗告狀
                          書記官  周小玲
中    華    民    國  九十五  年    四    月  二十六  日


司法院資訊處製作；財團法人民間司法改革基金會備份。
